臺灣高等法院民事裁定　　　　　　　　 100年度抗字第1301號
抗　告　人　台鳳股份有限公司
法定代理人　黃建勛
上列抗告人因與相對人永柏企業股份有限公司、鄭中平、新祥記
工程股份有限公司、鴻昇資產管理股份有限公司、翁自清間請求
確認買賣、信託法律關係不存在等事件，聲請法官迴避，對於中
華民國100年8月12日臺灣臺北地方法院100年度聲字第454號所為
裁定提起抗告，原法院裁定如下：
    主  文
抗告駁回。
抗告費用由抗告人負擔。
    理  由
一、本件聲請及抗告意旨略以：抗告人與相對人間請求確認買賣
    、信託法律關係不存在等事件（即原法院99年度重訴字第36
    號事件，下稱系爭訴訟事件），由原法院審查庭整理爭點後
    ，改分由同院恭股洪純莉法官審理，而洪純莉法官就抗告人
    聲請調查證據部分均拒絕調查，隨即於民國（下同）100年3
    月17日草率辯論終結，經抗告人於100年3月18日聲請再開辯
    論，並同時聲請洪純莉法官迴避後，洪純莉法官遂裁定於10
    0年7月28日再開辯論，惟洪純莉法官於當日一方面聲稱：辯
    論終結是為了讓自己開始寫判決，在寫判決整理事實的過程
    中自然會浮現爭點，發現證據調查之必要性，如此就能再開
    辯論，針對有疑問之處為證據之調查，並於再開辯論裁定中
    諭知兩造就此部分加強論述與舉證，另一方面竟稱：本件之
    再開辯論裁定除外，足證洪純莉法官於客觀上即有不公平審
    理之情事。另洪純莉法官就本件於100年3月17日（抗告人書
    狀誤載為100年7月28日）辯論期日後，歷經4個月又11日仍
    未就雙方任何特定爭點著墨，亦未為任何證據之調查，不顧
    抗告人一再據理要求調查證據，即再次草率辯論終結，足見
    其根本無心審理本案，顯係怠惰、違背職務，爰依民事訴訟
    法第33條第1項第2款規定聲請洪純莉法官迴避，惟原法院竟
    駁回抗告人之聲請，顯有違誤，為此提起抗告，請求廢棄原
    裁定等語。
二、按法院於言詞辯論終結後，宣示裁判前，如有必要得命再開
    言詞辯論，民事訴訟法第210條定有明文。又遇有下列各款
    情形，當事人得聲請法官迴避：(一)法官有前條所定之情形而
    不自行迴避者。(二)法官有前條所定以外之情形，足認其執行
    職務有偏頗之虞者。當事人如已就該訴訟有所聲明或為陳述
    後，不得依前項第二款聲請法官迴避。但迴避之原因發生在
    後或知悉在後者，不在此限，民事訴訟法第33條定有明文。
    又法官有應自行迴避而不自行迴避以外之情形，足認其執行
    職務有偏頗之虞，據而聲請推事迴避者，應以法官對於訴訟
    標的有特別利害關係，或與當事人之一造有密切之交誼或嫌
    怨，或基於其他情形客觀上足疑其為不公平之審判者為其原
    因事實，若僅憑當事人之主觀臆測，或不滿意推事進行訴訟
    遲緩，或認推事指揮訴訟欠當，則不得謂其有偏頗之虞（最
    高法院69年台抗字第457號判例要旨參照）。另法官就當事
    人聲明之證據不為調查，不得即認其執行職務有偏頗之虞（
    最高法院27年度抗字第304號判例意旨參照）。
三、經查，洪純莉法官審理系爭訴訟事件原於100年3月17日宣示
    言詞辯論終結，並訂同年4月21日宣判（見原法院99年度重
    訴字第36號卷第172頁），嗣100年4月21日洪純莉法官裁定
    命再開言詞辯論（見原法院99年度重訴字第36號卷第185頁
    ），並通知兩造於100年7月28日為言詞辯論，核屬法院訴訟
    指揮之職權行使，其必要性本非當事人所得任意指摘；況且
    本件抗告人在洪純莉法官於100年3月17日宣示言詞辯論終結
    之翌日即100年3月18日隨即具狀聲請再開辯論（見原法院99
    年度重訴字第36號卷第173-180頁民事聲請再開辯論狀）及
    聲請洪純莉法官迴避（見原法院100年度聲字第174號卷第2-
    5頁），雖洪純莉法官是否因此於100年4月21日宣示再開言
    詞辯論，無從知悉，然系爭訴訟案件既有抗告人前開聲請再
    開辯論及聲請洪純莉法官迴避之情形存在，縱抗告人指述洪
    純莉法官於100年7月28日開庭時自稱其審理系爭訴訟案件之
    再開言詞辯論理由，與審理其他案件再開言詞辯論理由相歧
    等情屬實，於客觀上亦難憑此即足以懷疑其為不公平之審判
    ，自不得僅憑抗告人之主觀臆測即謂其有偏頗之虞。至洪純
    莉法官於100年3月17日第1次言詞辯論終結後，經裁定再開
    言詞辯論嗣並通知於100年7月28日續行言詞辯論之4個月又
    11日期間，未依抗告人之聲明調查證據，揆諸前開判例要旨
    ，亦不得即認其執行職務有偏頗之虞。是原裁定駁回抗告人
    之聲請，於法並無不合，抗告意旨指摘原裁定不當，求予廢
    棄，洵無理由，應予駁回。
四、據上論結，本件抗告為無理由，爰裁定如主文。
中    華    民    國    100  年    11    月    3     日
                    民事第十九庭
                        審判長法  官  魏麗娟
                              法  官  黃明發
                              法  官  李媛媛
正本係照原本作成。
本裁定除以適用法規顯有錯誤為理由外，不得再抗告。如提起再
抗告，應於收受後10日內委任律師為代理人向本院提出再抗告狀
。並繳納再抗告費新台幣１千元。
中    華    民    國   100    年    11    月    4     日
                              書記官  李華安